臺灣屏東地方法院刑事判決　　　　　　　　　　　　　九十三年度易字第四四二號
　　公　訴　人　臺灣屏東地方法院檢察署檢察官
　　被　　　告　甲○○
右列被告因違反毒品危害防制條例案件，經檢察官聲請以簡易判決處刑（九十三年度
毒偵字第七００號），本院認應適用通常程序審判，被告就被訴事實為有罪之陳述，
經本院裁定行簡式審判程序，判決如左：
    主  文
甲○○連續施用第二級毒品，累犯，處有期徒刑陸月，如易科罰金，以佰元折算壹
日，扣案之第二級毒品ＭＤＭＡ壹顆（驗後淨重零點貳陸公克）沒收銷燬。
    事  實
一、甲○○前於民國八十九年間因過失傷害案件，經臺灣臺南地方法院八十九年度交
    易字第四一一號判處有期徒刑三月確定，甫於八十九年十月十九日執行完畢。另
    於九十二年間因施用毒品案件，經臺灣臺南地方法院九十二年度毒聲字第五六五
    號裁定送觀察、勒戒後，認無繼續施用毒品傾向，由臺灣臺南地方法院檢察署檢
    察官於九十二年六月十二日，以九十一年度毒偵字第一三０一號、九十二年度毒
    偵字第四七六號不起訴處分確定。詎其猶不知悔改，竟基於施用第二級毒品ＭＤ
    ＭＡ之概括犯意，自九十三年一月間某日起，至同年四月三日二十二時許止，在
    臺南市不詳之ＰＵＢ內及屏東縣恆春鎮墾丁地區等處，以將第二級毒品ＭＤＭＡ
    加水吞服之方式，連續施用第二級毒品ＭＤＭＡ多次，嗣於同年四月四日五時十
    分許（聲請簡易判決處刑書誤載為四月三日），為警在屏東縣恆春鎮○○路全家
    便利超商前查獲，並扣得第二級毒品ＭＤＭＡ一顆（驗後淨重零點二六公克）。
二、案經屏東縣警察局恆春分局報請臺灣屏東地方法院檢察署檢察官聲請以簡易判決
    處刑。
    理  由
一、右揭事實，業據被告甲○○於警詢時、偵查中及本院審理時坦承不諱，並有第二
    級毒品ＭＤＭＡ一顆（驗後淨重零點二六公克）扣案可稽；且被告為警查獲時所
    採集之尿液檢體，經送請臺灣檢驗科技股份有限公司以酵素免疫分析法及氣相層
    析質譜儀法檢驗，結果確呈ＭＤＭＡ陽性反應，有該公司之濫用藥物尿液檢驗報
    告一紙（見偵查卷第一九頁）附卷可稽；又扣案之第二級毒品ＭＤＭＡ一顆（驗
    後淨重零點二六公克），經送請法務部調查局以氣相層析質譜儀分析法及化學呈
    色法檢驗，確含第二級毒品ＭＤＭＡ成分，有該局調科壹字第０九三００二二五
    二六０號檢驗通知書一紙（見偵查卷第二０頁）在卷足憑，堪信被告上開自白確
    與事實相符。次查被告先前如事實欄所載，其於九十二年間因施用毒品案件，經
    臺灣臺南地方法院九十二年度毒聲字第五六五號裁定送觀察、勒戒後，認無繼續
    施用毒品傾向，由臺灣臺南地方法院檢察署檢察官於九十二年六月十二日，以九
    十一年度毒偵字第一三０一號、九十二年度毒偵字第四七六號不起訴處分確定等
    節，有臺灣臺南地方法院檢察署檢察官九十一年度毒偵字第一三０一號、九十二
    年度毒偵字第四七六號不起訴處分書、全國施用毒品案件紀錄表及臺灣高等法院
    被告全國前案紀錄表各一份在卷足憑，本案事證已臻明確，被告五年內再犯本件
    施用第二級毒品ＭＤＭＡ犯行洵堪認定。
二、查ＭＤＭＡ為毒品危害防制條例第二條第一項第二款明定之第二級毒品，不得持
    有、施用及販賣，核被告所為，係犯毒品危害防制條例第十條第二項之施用第二
    級毒品罪。其施用前、後持有第二級毒品ＭＤＭＡ之低度行為，應為其施用之高
    度行為所吸收，不另論罪；其先後多次施用第二級毒品ＭＤＭＡ犯行，時間緊接
    、犯罪構成要件相同，顯然基於概括犯意反覆為之，應依連續犯之規定論以一罪
    ，並依法加重其刑；且被告曾於八十九年間因過失傷害案件，經臺灣臺南地方法
    院八十九年度交易字第四一一號判處有期徒刑三月確定，甫於八十九年十月十九
    日執行完畢，有臺灣高等法院被告全國前案紀錄表一份在卷可稽，其於有期徒刑
    執行完畢五年內，再犯本件有期徒刑以上之罪，為累犯，應依刑法第四十七條規
    定遞加重其刑。爰審酌被告前經觀察、勒戒後，仍未戒斷其施用毒品之惡習，並
    參酌其素行狀況、犯罪之動機、目的、手段、所生戕害其身心情形及犯罪後坦承
    犯行，態度尚非惡劣等一切情狀，量處如主文所示之刑，並諭知易科罰金之折算
    標準，以資懲儆。至扣案之第二級毒品ＭＤＭＡ一顆（驗後淨重零點二六公克）
    ，係查獲之毒品，已如前述，應依毒品危害防制條例第十八條第一項前段之規定
    ，沒收銷燬之。
據上論斷，應依刑事訴訟法第四百五十二條、第二百九十九條第一項前段、第二百七
十三條之一第一項，毒品危害防制條例第十條第二項、第十八條第一項前段，刑法第
十一條前段、第五十六條、第四十七條、第四十一條第一項前段，罰金罰鍰提高標準
條例第二條，判決如主文。
本案經檢察官盧明軒到庭執行職務。
中      華      民      國      九十三      年      九      月    七    日
                                      臺灣屏東地方法院刑事第六庭
                                          法  官  林家聖
右正本證明與原本無異。
如不服本判決應於收受本判決送達後十日內向本院提出上訴書狀，其未敘述上訴理由
者，並得於提起上訴後十日內向本院補提理由書狀（均須按他造當事人之人數附繕本
 ）「切勿逕送上級法院」
                                          書記官   唐淑嫻
中      華      民      國      九十三      年      九      月    七    日
附錄本案論罪科刑法條全文：
毒品危害防制條例第十條第二項
施用第二級毒品者，處三年以下有期徒刑。
